【裁判字號】    90,易,3559
【裁判日期】    901227
【裁判案由】    贓物
【裁判全文】
臺灣高雄地方法院刑事判決                          九十年度易字第三五五九號
    公  訴  人  臺灣高雄地方法院檢察署檢察官
    被      告  乙○○
右列被告因贓物案件，經檢察官提起公訴（九十年度偵字第九一二號），本院判決如
左：
    主  文
乙○○收受贓物，處拘役參拾日，如易科罰金，以參佰元折算壹日。
    事  實
一、乙○○明知真實姓名年籍不詳之男子所有之ＮＯＫＩＡ５１３０型（機身序號0
    00000000000000號）行動電話一具，係來路不明之贓物（該具行
    動電話係甲○○所有，於民國八十九年三月三十一日中午十二時三十分許，在高
    雄市○○區○○路第二合作金庫前失竊），竟基於收受贓物之犯意，於民國八十
    九年四月間某日晚上，在高雄市○○路與一心路口附近之麗晶ＫＴＶ店內，接受
    贈與而收受之，嗣經警循線查獲，始悉上情，並扣得前開行動電話一具。
二、案經臺灣高雄地方法院檢察署檢察官自動檢舉偵查起訴。
    理  由
一、訊據被告乙○○承認於右述時地自真實姓名年籍不詳之男子手中收受上開行動電
    話乙情不諱，惟矢口否認有何收受贓物犯行，辯稱：伊不知該具行動電話係贓物
    云云。經查：
（一）ＮＯＫＩＡ５１３０型（機身序號000000000000000號）行動
      電話一具，係甲○○所有，於八十九年三月三十一日中午十二時三十分許，在
      高雄市○○區○○路第二合作金庫前失竊等情，業據被害人甲○○於警訊時指
      述綦詳（見警卷八十九年九月五日偵訊筆錄），並有照片四幀及被害人簽具之
      贓物認領保管收據乙紙附卷可稽，是上開行動電話確屬贓物無訛。
（二）被告於警訊中先辯稱：「該具行動電話及另一支ＮＯＫＩＡ５１１０型黑色行
      動電話是八十九年三、四月間，我以新臺幣一千元之代價向同事陳莉齡購來的
      ，陳莉齡本來要送我，我覺得不好意思，才向她買，陳莉齡告訴我這二支行動
      電話是客人送他的」云云，後於偵查中翻異前詞，改稱：「我曾在晶華ＫＴＶ
      兼差工作，該具行動電話及另一支ＮＯＫＩＡ５１１０型黑色行動電話是八十
      九年三、四月間，某位不知名之客人送我的」云云，其前後供述相互齟齬，反
      覆不一。參諸證人陳莉齡於偵查中證述：被告遭警方調查時叫我幫他忙，偽稱
      行動電話是我賣給他，實際上並無此事等語明確（見偵查卷第四至五頁），苟
      被告單純不知該具行動電話係贓物，則於第一次為警偵訊時大可明白供出來源
      ，何需託證人陳莉齡虛構事實代為開脫？足見被告應係明知該手機係屬贓物，
      始不敢明確供出該手機之真正來源，而捏造諸多不實之供詞。
（三）被告自承於收受右開行動電話時，並未向該客人詢問該支行動電話之門號、密
      碼及索取該支行動電話之原廠證明、保證書或說明書，即予以收受，堪認被告
      對上開行動電話失竊之經過雖未必有明確認知，然其任意收受來路可疑之行動
      電話，至少足認其有收受贓物之未必故意，殆無疑義。綜上，足認被告前揭辯
      稱伊不知該行動電話係贓物云云，顯係事後卸責之詞，要難採信。本件事證已
      臻明確，被告犯行洵堪認定。
二、核被告所為，係犯刑法第三百四十九條第一項之收受贓物罪。爰審酌被告係因一
    時貪念致觸刑章，所犯情節尚非重大，犯後否認犯行等一切情狀，量處如主文所
    示之刑，併諭知易科罰金之折算標準。又被告行為後刑法第四十一條已於九十年
    一月四日修正為：「犯最重本刑五年以下有期徒刑以下刑之罪，而受六個月以下
    有期徒刑或拘役之宣告，因身體、教育、職業、家庭之關係或其他正當事由，執
    行顯有困難者，得以一元以上三元以下折算一日。但確因不執行所宣告之刑，難
    收矯正之效，或難以維持法秩序者，不在此限」，並經總統於九十年一月十日公
    布，而於同年一月十二日生效，新舊法比較結果，新法之規定較舊法條件放寬，
    依刑法第二條第一項前段之規定，應適用修正後第四十一條第一項諭知易科罰金
    之折算標準。
據上論斷，應依刑事訴訟法第二百九十九條第一項前段，刑法第二條第一項前段、第
三百四十九條第一項、第四十一條第一項，罰金罰鍰提高標準條例第一條前段、第二
條，判決如主文。
中      華      民      國      九十      年    十二    月    二十七    日
                                  臺灣高雄地方法院刑事第四庭
                                           審判長法官   黃建榮
                                                 法官   盧怡秀
                                                 法官   莊珮君
右正本證明與原本無異。
如不服本判決，應於判決送達後十日內，向本院提出上訴狀。
                                               書記官   王高山
中      華      民      國      九十      年     十二   月    二十七    日
附錄本判決論罪科刑法條全文：
刑法第三百四十九條
收受贓物者，處三年以下有期徒刑、拘役或五百元以下罰金。
搬運、寄藏、故買贓物或為擔保者，處五年以下有期徒刑、拘役或科或併
科一千元以下罰金。
因贓物變得之財物，以贓物論。


司法院資訊處製作；財團法人民間司法改革基金會備份。
